臺灣臺北地方法院刑事判決　　　　　　100年度簡上字第351號
上　訴　人　臺灣臺北地方法院檢察署檢察官
被　　　告　陳國慶
上列上訴人因被告傷害案件，不服本院100 年度簡字第3206號中
華民國100 年9 月6 日第一審簡易判決（原起訴書案號：100 年
度偵字第7395號），提起上訴，本院管轄之第二審合議庭判決如
下：
    主  文
上訴駁回。
    事實及理由
一、本案經本院審理結果，認第一審簡易判決認事用法及量刑均
    無不當，應予維持，並引用第一審簡易判決書記載之犯罪事
    實、證據及理由（如附件）。
二、公訴人上訴意旨略以：被告陳國慶與告訴人陳志豪夙無恩怨
    ，僅因行車糾紛即出手傷人，且迄今未賠償告訴人所受之損
    害，亦未對告訴人表達道歉之意，是以，蒞庭檢察官當庭求
    刑有期徒刑4 月，然原審判決中未見認為檢察官求刑過重之
    具體說明，且僅量處被告拘役20日，實屬過輕，有無逾越自
    由裁量之內部界限，非無疑竇，本件原審判決所量處之刑度
    顯有不當，應予撤銷等語。
三、按量刑之輕重，係事實審法院得依職權自由裁量之事項，茍
    已斟酌刑法第57條各款所列情狀而未逾越法定刑度，則不得
    遽指為違法；又關於刑之量定，係實體法上賦予法院得為自
    由裁量之事項，倘未逾越法律所規定之範圍，或濫用其權限
    ，即不得任意指為違法；又刑罰之量定屬法院自由裁量之職
    權行使，但仍應審酌刑法第57條所列各款事由及一切情狀，
    為酌量輕重之標準，並非漫無限制，在同一犯罪事實與情節
    ，如別無其他加重或減輕之原因，下級法院量定之刑，亦無
    過重或失輕之不當情形，則上級法院對於下級法院之職權行
    使，原則上應予尊重，此有最高法院72年臺上字第6696號、
    95臺上7033號判例及85年度臺上字第2446號判決可資參照。
四、查原審認被告犯刑法第277 條第1 項之普通傷害罪，事證明
    確，並審酌被告與告訴人素無恩怨，僅因行車糾紛起隙，竟
    不能理性處理，於爭執中徒手歐打告訴人成傷，事後亦無和
    解意願，另衡酌事後被告坦承犯行、智識程度為高職畢業及
    告訴人所受傷勢等一切情狀，依職權就個案裁量於法定刑度
    內判處被告拘役20日，並諭知易科罰金之折算標準。本院認
    原審之量刑顯已參考被告犯罪動機、犯罪情節、犯後態度、
    告訴人所受之傷勢輕重及尚未與告訴人和解各情。又本件被
    告迄今固尚未與告訴人成立調解或達成和解，然被告因犯本
    罪於受刑事制裁後，並未能因此免除民事責任，且刑罰之目
    的，原非在彌補被害人之損失，且原審亦已考量此部分之量
    刑事由，是本院認為原審判決就其量刑之理由，顯已斟酌刑
    法第57條各款所列情狀而未逾法定刑度，自不得遽指為違法
    ；復參以本件被告與告訴人糾紛起因，係因告訴人認被告駕
    駛之計程車阻擋其去路，因而先對被告鳴按喇叭，被告行駛
    之車輛靠邊停後，告訴人復行駛至被告車旁，搖下車窗對被
    告以臺語稱「路是你家的嗎」等語，被告一時氣憤，乃下車
    朝告訴人揮拳並以腳踹傷告訴人，此據證人即告訴人陳志豪
    於本院審理時證述明確（見本院卷第27頁至背面），足認本
    件被告與告訴人間係因偶發之行車糾紛，雙方互有言語或行
    為挑釁，被告一時氣憤，出手打傷告訴人，參酌上開犯罪經
    過及刑法普通傷害罪之法定刑度，本院認原審判決之量刑尚
    無過輕而明顯違背正義之情形。公訴人上訴意旨指摘原判決
    所量處之刑度過輕，請求撤銷原審判決，其上訴為無理由，
    應予駁回。
據上論斷，應依刑事訴訟法第455 條之1 第1 項、第3 項、第37
3 條、第368 條，判決如主文。
本案經檢察官陳仕蘭到庭執行職務。
中    華    民    國   100    年    12    月    28    日
                  刑事第十一庭  審判長法  官  許泰誠
                                      法  官  蕭涵勻
                                      法  官  陳諾樺
以上正本證明與原本無異。
不得上訴。
                                      書記官  呂欣穎
中    華    民    國   100    年    12    月    28    日